# 非货币性资产出资

提问人：非也在不在 时间：2017-08-23 17:06:01
陈版及同仁：大家好。 案例：A公司以其自身拥有的土地、房屋建筑物等出资与自然人甲共同设立新公司B，A公司作为出资的土地账面价值为零，评估价值为 1000 万元，房屋建筑物账面价值为 1000 万元，评估价值为 1500 万元，出资作价共 2500 万元。甲自然人以货币资金出资 500 万元。B公司的注册资本 3000 万元。A公司的土地为国有划拨用地。A公司确认长期股权投资 2500 万元，B公司确认实收资本 3000 万元。 问题如下： 1 、A公司的出资是否违法？作为出资的土地性质为划拨用地，是否造成A公司的出资不实？
2 、A公司的长期股权投资成本的确认是否正确？应该按评估值确认还是按原账面价值确认？ 3 、如果A公司的以划拨土地出资行为不被认可，B公司的实收资本是否应该减少 1000 万元？ 4 、A公司的账务处理：借：长期股权投资 2500 万元；贷：固定资产1000 万元、资本公积 1500 万元。B公司的账务处理：借：无形资产 1000 万元、固定资产 1500 万元、银行存款 500 万元；贷：实收资本 3000 万元。A/B公司的账务处理是否正确？如不正确，正确的处理应该是什么？

回答人：chenyiwei
1 、划拨用地不能转让，不满足公司法规定的非货币出资“可以用货币估价并可以依法转让”的条件，对该出资不应认可。建议A公司以现金补足该出资不实的差额。 2 、假设不考虑合规性问题，如果A公司控股B公司，则建议按出资资产的原账面价值转为投资成本；如果不控股但有共同控制或重大影响，则可以按公允价值作为投资成本并确认处置损益中对应于其他股东持股比例的部分（参考《讲解2010 》P43）。 3 、是，并建议用现金或其他符合条件的出资补足。 4 、见上述 2 。另外划拨土地权益不应确认为无形资产。